最　高　行　政　法　院　裁　定
　　　　　　　　　　　　　94年度裁字第00253號
上　訴　人　乙○○（即黃韻靜）
被 上訴 人　財政部臺北市國稅局
代　表　人　甲○○
上列當事人間因贈與稅事件，上訴人對於中華民國91年12月18日
臺北高等行政法院90年度訴字第6709號判決，提起上訴，本院裁
定如下：
　　主  文
上訴駁回。
上訴審訴訟費用由上訴人負擔。
　　理  由
一、按對於高等行政法院判決之上訴，非以其違背法令為理由，
    不得為之，行政訴訟法第242條定有明文。是違背法令係當
    事人提起上訴之理由，依同法第244條第1項第4款規定，應
    於上訴狀表明之。所稱表明上訴理由，指表明原判決所違背
    之法令及其具體內容暨依訴訟資料合於該違背法令之具體事
    實。上訴狀內未表明上訴理由，又未於提起上訴後20日內提
    出理由書，經高等行政法院送交卷宗於本院者，本院應以其
    上訴為不合法，毋庸命補正，逕以裁定駁回之。
二、本件上訴人之父黃善雄生前因出售土地，取得由案外人李豐
    裕開立，發票日為民國80年1月26日、金額21,000,000元之
    支票乙張及發票日為80年2月2日、金額分別為10,000,000元
    及30,000元之支票兩張。黃善雄於取得該3張支票後，即轉
    存上訴人臺北區中小企業銀行社子分行之活期儲蓄存款帳戶
    ，後於84年2月11日死亡。被上訴人依行為時遺產及贈與稅
    法第3條第1項及第4條第2項規定核定黃善雄贈與總額為31,0
    30,000元，並以繼承人黃李佳齡、黃上豪、黃上銘、黃韻靜
    （即上訴人乙○○）、黃韻蓉、黃莉禎、黃韻儒為納稅義務
    人，發單補徵贈與稅。上訴人不服，訴經財政部訴願決定將
    原處分撤銷，由被上訴人另為處分。被上訴人重為復查結果
    ，准予核減贈與額14,000,000元（夫妻間贈與，免課徵贈與
    稅部分），變更核定贈與總額為17,030,000元，贈與淨額為
    16,580,000元。上訴人仍不服，循序提起行政訴訟，求為判
    決：復查決定及訴願決定均撤銷。經原法院90年度訴字第67
    09號判決駁回。
三、上訴人提起上訴，雖主張原判決用法不當，惟其狀述各點，
    無非就原審取捨證據、認定事實之行使，所論斷：黃善雄將
    款項存入上訴人之帳戶，上訴人並將存款利息及衍生之定期
    存款利息所得列報為其所得，足證上訴人有受領贈與之合意
    ，尚難謂上訴人對上開帳戶之存款不知情與無權占有及支配
    。上開款項自該帳戶再轉帳支出及提領現金部分，上訴人未
    能說明該金額之用途及流向為何，亦難證明上訴人之帳戶確
    為黃善雄所借用，用於清償債務，而上訴人對該帳戶之進出
    全然不知。黃善雄生前負有債務，在其債權人取得執行名義
    聲請強制執行之前，仍得選擇將出售土地之價金清償債務或
    贈與上訴人，並非黃善雄負有債務即不得贈與上訴人等情，
    指摘為不當，而未具體表明原判決如何違背法令暨依訴訟資
    料合於該違背法令之具體事實，經原法院檢卷前來，揆諸首
    開說明，其上訴為不合法，應裁定駁回。
四、依行政訴訟法第249條第1項前段、第104條、民事訴訟法第
    95條、第78條，裁定如主文。
中    華    民    國    94    年    2    月    17     日
                  第一庭審判長法  官　黃　綠　星
                              法  官  陳  秀  美
                              法  官　蔡　進　田
                              法  官　黃　璽　君
                              法  官　廖　宏　明
以  上  正  本  證  明  與  原  本  無  異
中    華    民    國    94    年    2    月    18     日
　　　　　　　　　　　　　　　書記官　邱　彰　德
